【裁判字號】    97,簡上,1073
【裁判日期】    980219
【裁判案由】    竊盜
【裁判全文】
臺灣高雄地方法院刑事判決            97年度簡上字第1073號
上  訴  人
即  被  告  甲○○○
上列上訴人因被告竊盜案件，不服本院高雄簡易庭中華民國97年
10月16日97年度審簡字第4638號所為第一審判決（聲請簡易判決
處刑書案號：臺灣高雄地方法院檢察署97年度速偵字第386 號）
，提起上訴，本院管轄之第二審合議庭判決如下：
    主  文
上訴駁回。
    事實及理由
一、按被告以外之人於審判外之言詞或書面陳述，除法律有規定
    者外，不得作為證據，刑事訴訟法第159 條第1 項定有明文
    。然被告以外之人於審判外之陳述，雖不符刑事訴訟法第15
    9 條之1 至第159 條之4 之規定，而經當事人於審判程序同
    意作為證據，法院審酌該言詞陳述或書面陳述作成時之情況
    ，認為適當者，得為證據，而當事人、代理人或辯護人於法
    院調查證據時，知有前項不得為證據之情形，而未於言詞辯
    論終結前聲明異議者，視為有前項之同意，刑事訴訟法第15
    9 條之5 定有明文。本判決所引用之證據資料（詳原判決所
    引證據），其中傳聞證據部分，縱無刑事訴訟法第159 條之
    1 至第159 條之4 或其他規定之傳聞證據例外情形，惟檢察
    官、被告均未於言詞辯論終結前聲明異議（參本院二審卷第
    22頁），本院審酌該證據作成之情況，亦認為適當，自應得
    為證據。
二、本案經本院審理結果，認第一審判決認事用法及量刑均無不
    當，應予維持，並引用第一審判決書記載之事實及理由（如
    附件）。
三、上訴人即被告上訴意旨略以：被告前因車禍致腦部受創嚴重
    、智識淺薄，是其行為時因心神喪失或精神耗弱而無法辨別
    行為違法，請撤銷改判原判決云云。惟查依被告所提出診斷
    證明書所載病名，其所受之傷害為「頭部外傷、併頂部頭皮
    撕裂傷；右橈尺骨骨折」，有宏仁醫院民國93年5 月13日診
    斷證明書附卷可稽（參本院二審卷第7 頁），顯見被告所受
    者僅為頭皮外傷及手臂骨折，並無腦震盪等致腦部受創之傷
    害；且被告發生車禍之就診時間為86年11月7 日，距今已10
    年有餘，而其所受上開傷害，經該醫院縫合頭皮及就骨折部
    分予以開放復位內固定，已於同年月19日出院，並自86年11
    月20日至86年12月16日門診治療後，迄今再無持續治療或引
    發後遺症就診之記錄，有上開診斷證明書在卷可考，足認被
    告上開傷害經治療後已痊癒，且事後再無因該傷害所導致後
    遺症而就診；再參以被告於警詢、偵查中均已坦承：其知道
    竊取別人物品是違法等語（參警卷第2 頁，偵卷第10頁），
    可見被告對自己所為，有犯罪之認知，且其認知要與常人無
    異，自難信被告因該傷害而腦部受創，致其於本件竊盜行為
    時，有識別能力喪失或顯著減低之情形；另衡諸被告於另案
    為竊盜行為時，尚知將所竊得之物以衣服覆蓋或藏放於左腰
    、左邊褲袋，有臺灣本院高等法院被告前案紀錄表、本院96
    年度簡字第4623號、96年度簡字第7052號判決在卷可查（參
    本院二審卷第29～38頁），顯見被告尚知如何避人耳目，掩
    飾犯行，益徵被告所受上開傷害，並未造成其識別能力有何
    喪失或顯著減低之情事。從而，被告以車禍受傷導致心神喪
    失、精神耗弱為由，指摘原判決不當云云，為無理由。
四、原審以本件被告事證明確，並援用刑事訴訟法第449 條第1
    項前段、第3 項、第454 條第2 項，刑法第320 條第1 項、
    第41條第1 項前段，刑法施行法第1 條之1 等規定，判處被
    告拘役50日，並諭知以新臺幣1,000 元折算1 日為易科罰金
    之折算標準，其認事、用法均無違誤，且量刑亦屬妥適；是
    被告猶執前詞上訴請求撤銷原判決，為無理由，應予駁回。
五、被告經合法傳喚（見本院二審卷第27、28頁），無正當之理
    由不到庭，爰不待其陳述，逕行判決。
據上論斷，應依刑事訴訟法第455 條之1 第1 項、第3 項、第37
3 條、第368 條、第371 條，判決如主文。
本案經檢察官吳美齡到庭執行職務。
中    華    民    國    98    年    2     月    19    日
                  刑事第十三庭  審判長法  官  唐照明
                                      法  官  黃苙荌
                                      法  官  王俊彥
不得上訴。
以上正本證明與原本無異。
中    華    民    國    98    年    2     月    19    日
                                      書記官  鄭永媚


司法院資訊處製作；財團法人民間司法改革基金會備份。
